臺灣高雄地方法院刑事判決　　　　　　　94年度訴字第3584號
公　訴　人　臺灣高雄地方法院檢察署檢察官
被　　　告　乙○○
上列被告因毒品危害防制條例案件，經檢察官提起公訴（94年度
毒偵字第7430號），本院合議庭裁定進行簡式審判程序，判決如
下：
    主  文
乙○○施用第一級毒品，累犯，處有期徒刑柒月；又連續施用第
二級毒品，累犯，處有期徒刑肆月，扣案之甲基安非他命貳小包
（驗後各毛重貳公克、零點伍公克）及殘餘甲基安非他命之玻璃
球吸食器壹組，沒收銷燬之。應執行有期徒刑拾月，扣案之甲基
安非他命貳小包（驗後各毛重貳公克、零點伍公克）及殘餘甲基
安非他命之玻璃球吸食器壹組，沒收銷燬之。
    事  實
一、乙○○於民國89年間因施用毒品案件，經本院裁定送觀察、
    勒戒後，認有繼續施用毒品之傾向而送強制戒治，再經本院
    裁定停止戒治交付保護管束，於90年9 月15日保護管束期滿
    ，視為強制戒治執行完畢；詎其仍不知悔改，明知海洛因及
    甲基安非他命業經公告列為毒品危害防制條例第2 條第2 項
    第1 、2 款之第1 、2 級毒品，不得非法持有、施用，仍於
    強制戒治執行完畢釋放後5 年內，基於施用第2 級毒品甲基
    安非他命之概括犯意，自94年7 月底某日起至同年11月底某
    日止，連續在其位於高雄市○鎮區○○里○○○路22巷30號
    之住處等地，以將甲基安非他命置於玻璃吸食器，下方以火
    燒烤之方式，約2 、3 日即施用甲基安非他命1 次，復基於
    施用第1 級毒品海洛因之犯意，於94年8 月26日下午4 時5
    分許回溯24小時內之某時，在其上開住處，以不詳方式施用
    第1 級毒品海洛因1 次。嗣於94年8 月26日下午4 時5 分許
    ，為警於其上開住處查獲，並扣得甲基安非他命2 包（驗後
    毛重各為2 公克、0.5 公克）及殘餘甲基安非他命之玻璃球
    吸食器1 組。
二、案經高雄市政府警察局苓雅分局報請台灣高雄地方法院檢察
    署檢察官偵查起訴。
    理  由
一、本件被告乙○○所犯係死刑、無期徒刑、最輕本刑為3 年以
    上有期徒刑以外之罪，其於準備程序中就被訴事實為有罪之
    陳述，經本院告知簡式審判程序之旨，並聽取公訴人及被告
    之意見後，合議庭裁定進行簡式審判程序，合先敘明。
二、訊據被告乙○○對於上揭事實坦承不諱，而其經警查獲後採
    尿送驗結果呈甲基安非他命及嗎啡陽性反應，有高雄市立凱
    旋醫院94年9 月6 日濫用藥物尿液檢驗報告（轉碼編號：
    A000 00000號）1 紙在卷可稽，再其於經警查獲時，扣得疑
    似甲基安非他命之晶體2 包（驗前各毛重2.1 公克、0.6 公
    克，驗後各毛重2 公克、0.5 公克），經送驗後確定係第2
    級毒品甲基安非他命，扣得之玻璃球吸食器1 組經送驗後，
    亦確定有甲基安非他命殘留其上，此有高雄醫學大學附設中
    和紀念醫院檢驗報告（報告編號：0000-000號、0000-000號
    、0000-000 號）3紙在卷可稽，是被告之自白足堪認與事實
    相符。被告於89年間因施用毒品案件，經本院裁定送觀察、
    勒戒後，認有繼續施用毒品之傾向而送強制戒治，再經本院
    裁定停止戒治交付保護管束，於90年9 月15日保護管束期滿
    ，視為強制戒治執行完畢等情，有台灣高等法院被告前案紀
    錄表1 份在卷可稽，足認被告於前揭強制戒治執行完畢釋放
    後，5 年內再犯毒品危害防制條例第10條第1 、2 項之施用
    第1 、2 級毒品犯行，應依法論科。
三、核被告所為，係犯毒品危害防制條例第10條第1 項之施用第
    1 級毒品罪及同條例第10條第2 項之施用第2 級毒品罪。被
    告因施用第1 級毒品及連續施用第2 級毒品前，持有第1 、
    2 級毒品之行為，本應論以持有第1 級毒品罪及連續持有第
    2 級毒品罪，惟各該次持有毒品之行為均為其後施用毒品之
    行為所吸收，不另論持有第1 級毒品罪及連續持有第2 級毒
    品罪。被告多次施用第2 級毒品之犯行，時間緊接，手法相
    同，所犯又係構成要件相同之罪名，為連續犯，應依法論以
    一罪，並加重其刑。被告前於89年間因施用毒品案件案件，
    經本院判處有期徒刑6 月確定，並於90年11月6 日易科罰金
    執行完畢，有卷附台灣高等法院被告前案紀錄表在卷可按，
    其受有期徒刑之執行完畢，5 年以內再犯有期徒刑以上之罪
    ，為累犯，依法加重其刑，並就連續施用第2 級毒品罪部分
    遞加重之。再就施用第2 級毒品部分，公訴人固僅就被告自
    94 年7月底某日起至同年8 月25日晚上7 時許止，該段期間
    內連續施用第2 級毒品之犯行起訴，惟前揭論罪科刑部分與
    起訴部分有連續犯之裁判上一罪關係，本院自應併予審究。
    爰審酌被告曾因施用毒品案件，經觀察勒戒、強制戒治交付
    保護管束期滿，仍不知悔改、警惕，猶繼續施用毒品，顯見
    惡習已深，無法自拔，非入監服以較長之刑不足以戒絕矯正
    ，惟念其犯後坦承犯行，且施用毒品僅戕害己身，未危及他
    人等一切情狀，各量處如主文所示之刑，並定應執行之刑，
    以資懲儆。扣案之甲基安非他命2 包，經檢驗後確定為第2
    級毒品甲基安非他命（驗後各毛重2 公克、0.5 公克，包裝
    殘留甲基安非他命已無從分析剝離），扣案之玻璃球吸食器
    1 組，送驗結果含第2 級毒品甲基安非他命（量微無法秤重
    ），已如前述，因其所含之甲基安非他命與扣案物不能分離
    ，應視同毒品，是上開物品均應依毒品危害防制條例第18條
    第1 項前段之規定，宣告沒收銷燬之，至送鑑耗損之甲基安
    非他命，既已滅失，自無庸再予宣告沒收銷燬之必要。
據上論斷，應依刑事訴訟法第273 條之1 第1 項、第299 條第1
項前段，毒品危害防制條例第10條第1 項、第2 項、第18條第1
項前段，刑法第11條、第56條、第47條、第51條第5 款，判決如
主文。
本案經檢察官甲○○到庭執行職務。
中　　華　　民　　國　　94　　年　　12　　月　　14　　日
                  刑事第十五庭  審判長法　官  唐照明
                                      法  官  陳筱蓉
                                      法  官  盧怡秀
以上正本證明與原本無異。
如不服本判決，應於判決送達後10日內，向本院提出上訴狀。
中　　華　　民　　國　　94　　年　　12　　月　　14　　日
                                      書記官  林秀珍
附錄本判決論罪科刑法條：
毒品危害防制條例第10條
施用第一級毒品者，處6 月以上5 年以下有期徒刑。
施用第二級毒品者，處3 年以下有期徒刑。
